【裁判字號】    99,易,1904
【裁判日期】    991123
【裁判案由】    竊盜
【裁判全文】
臺灣臺北地方法院刑事判決              99年度易字第1904號
公  訴  人  臺灣臺北地方法院檢察署檢察官
被      告  林文太
上列被告因竊盜案件，經檢察官提起公訴（99年度偵字第 14473
號），本院判決如下：
    主  文
林文太竊盜，未遂，累犯，處有期徒刑伍月，如易科罰金，以新
臺幣壹仟元折算壹日。扣案之雙面膠帶壹捲沒收之。
    事  實
一、林文太前於民國九十六年間因竊盜案件，經本院以九十七年
    度易字第三○六號判決判處有期徒刑五月確定，於九十八年
    四月二十五日縮刑期滿執行完畢。猶不知警惕，基於意圖為
    自己不法之所有犯意，於九十九年六月十二日下午四、五時
    許，在臺北市○○區○○路三段五巷五弄一五號旁舒葉蘭心
    所管理之停車場，以其在路邊所拾得之鐵製衣架，將其所有
    雙面膠帶纏繞在鐵製衣架前端製成工具，趁四下無人之際，
    伸入舒葉蘭心所設置於上開停車場之供停車民眾自行投幣繳
    付停車費之榮譽箱內，欲以此方式勾取沾黏該榮譽箱內之金
    錢，惟因臺北市政府警察局大安分局新生南路派出所警員陳
    炯霖巡邏至上開停車場旁，見林文太行為有異，遂上前盤查
    ，始未得逞，因而查獲，並扣得林文太所有供本件竊盜所用
    之雙面膠帶一捲。
二、案經臺北市政府警察局大安分局報請臺灣臺北地方法院檢察
    署偵查起訴。
    理  由
一、按傳聞法則之重要理論依據，在於傳聞證據未經當事人之反
    對詰問予以核實，乃予排斥，惟若當事人已放棄對原供述人
    之反對詰問權，於法院審判時表明同意該等傳聞證據可作為
    證據，基於證據資料愈豐富，愈有助於真實發現之理念，並
    貫徹刑事訴訟法修法加重當事人進行主義之精神，確認當事
    人對於證據能力有處分權之制度，傳聞證據經當事人同意做
    為證據，法院認為適當者，亦得為證據。另當事人於調查證
    據時，對於傳聞證據表示「沒有意見」，而未於言詞辯論終
    結前聲明異議，應視為已有將該等傳聞證據採為證據之同意
    ，此刑事訴訟法第一百五十九條之五定有明文。本案被告林
    文太於本院審理程序中已表示對卷內人證、書證、物證之證
    據能力均無意見，本院審理時，被告對被告以外之人於審判
    外之陳述之證據能力並未表示意見，迄本院言詞辯論終結前
    ，被告亦未爭執本案證據之證據能力，依刑事訴訟法第一百
    五十九條之五第二項之規定，應視為被告已同意本案相關之
    傳聞證據均可做為證據，本院斟酌本案卷內之證據並非非法
    取得，亦無證明力明顯過低之情形，且經本院於審判期日依
    法進行證據之調查、辯論，被告於訴訟上之程序權，已受保
    障，前揭各該證據，均得採為證據。
二、上揭犯罪事實，業據被告於本院審理時坦承不諱（見本院卷
    卷二第六五頁），核與證人即臺北市政府警察局大安分局新
    生南路派出所警員陳炯霖於偵查中及證人舒葉蘭心於警詢中
    證述情節相符（見臺灣臺北地方法院檢察署九十九年度偵字
    第一四四七三號卷第九頁至第一○頁、第四○頁至第四一頁
    ），復有大安分局新生南路派出所搜索筆錄、扣押筆錄、臺
    北市政府警察局大安分局扣押物品目錄表、照片等件附卷可
    按（見上開偵卷第一一頁至第一七頁），並有扣案之雙面膠
    帶及衣架可佐，是被告上揭任意性自白與事實相符，堪以採
    信。本件事證明確，被告上揭犯行，洵堪認定，應予依法論
    科。
三、核被告所為，係犯刑法第三百二十條第三項、第一項之普通
    竊盜未遂罪。查被告有前揭犯罪事實欄一所載之犯罪科刑及
    執行完畢之紀錄，此有臺灣高等法院被告前案紀錄表在卷可
    按，其前受有期徒刑執行完畢，於五年以內故意再犯上開有
    期徒刑以上之罪，為累犯，應依刑法第四十七條第一項之規
    定，加重其刑。被告雖著手於竊盜行為之實施，惟被害人楊
    政雄並未失竊任何財物，應依刑法第二十五條第二項規定，
    按既遂犯之刑度減輕其刑。爰審酌被告前有多次竊盜前科，
    此有臺灣高等法院被告前案紀錄表在卷可按，平日素行並非
    良好，僅因缺錢，未思正當工作謀生，反欲竊取被害人舒葉
    蘭心所設置之榮譽箱內金錢供己花用，然幸未得逞，未造成
    被害人之損害，兼衡被告於犯後均坦承犯行等情狀，量處如
    主文所示之刑，並諭知易科罰金之折算標準。扣案之雙面膠
    帶一捲，為被告所有，供本件竊盜犯行所用之物，業據被告
    供承在卷（見本院卷卷二第六五頁），爰依刑法第三十八條
    第一項第二款宣告沒收；至扣案之衣架，雖係供本件竊盜犯
    行所用之物，惟非被告所有，亦非違禁物，爰不予宣告沒收
    。
據上論結，應依刑事訴訟法第二百九十九條第一項前段，刑法第
三百二十條第三項、第一項、第二十五條第二項、第四十七條第
一項、第四十一條第一項前段、第三十八條第一項第二款，刑法
施行法第一條之ㄧ第一項、第二項前段，判決如主文。
本案經檢察官文家倩到庭執行職務。
中    華    民    國    99    年    11    月    23    日
                  刑事第十八庭  法  官  林玉蕙
上正本證明與原本無異。
如不服本判決應於收受送達後10日內向本院提出上訴書狀，並應
敘述具體理由；其未敘述上訴理由者，應於上訴期間屆滿後20日
內向本院補提理由書（均須按他造當事人之人數附繕本）「切勿
逕送上級法院」。告訴人或被害人如對於本判決不服者，應具備
理由請求檢察官上訴，其上訴期間之計算係以檢察官收受判決正
本之日期為準。
                               書記官  陳怡君
中    華    民    國    99    年    11    月    23    日
附錄本案論罪科刑法條
中華民國刑法第320條
（普通竊盜罪、竊佔罪）
意圖為自己或第三人不法之所有，而竊取他人之動產者，為竊盜
罪，處5  年以下有期徒刑、拘役或 5 百元以下罰金。
意圖為自己或第三人不法之利益，而竊佔他人之不動產者，依前
項之規定處斷。
前二項之未遂犯罰之。

司法院資訊處製作；財團法人民間司法改革基金會備份。
